【裁判字號】    92,上訴,1454
【裁判日期】    920829
【裁判案由】    違反毒品危害防制條例
【裁判全文】
臺灣高等法院高雄分院刑事判決                  九十二年度上訴字第一四五四號
    上  訴  人
    即  被  告  甲○○
    指定辯護人  本院公設辯護人孫妙岑
右列上訴人即被告因違反毒品危害防制條例案件，不服臺灣高雄地方法院九十二年度
訴字第五四八號九十二年七月九日第一審判決（起訴案號：臺灣高雄地方法院檢察署
九十一年度偵字第二三七三六號、第二五六二七號），提起上訴，本院判決如左：
    主  文
原判決撤銷。
甲○○連續販賣第一級毒品，累犯，處有期徒刑柒年陸月。
扣案之第一級毒品海洛因參包（其中壹包淨重零點零玖公克，包裝重零點貳壹公克；
另貳包合計淨重壹點伍貳公克，包裝重零點肆肆公克）、殘留第一級毒品海洛因之殘
渣袋壹個、殘留第一級毒品海洛因之分裝用吸管參支、殘留第一級毒品海洛因之電子
磅秤壹台均沒收銷燬之；扣案之分裝用夾鏈袋捌拾貳個、行動電話壹支均沒收；犯罪
所得新台幣伍仟伍佰元（未扣案）沒收，如全部或一部不能沒收時，以其財產抵償之
。
    事  實
一、甲○○前因麻醉藥品管理條例案件，經原法院於民國八十年十二月二十七日以八
    十年度訴字第一五九三號判處應執行有期徒刑五年八月，並經本院於八十一年九
    月二十四日以八十一年度上訴字第九六七號駁回上訴確定；復因預備殺人案件，
    經原法院於八十一年六月二十六日以八十一年度易字第二八八八號判處有期徒刑
    六月，並於八十一年七月三十一日確定；另因肅清煙毒條例案件，經原法院於八
    十一年九月二十一日以八十一年度訴字第一六三一號判處有期徒刑三年二月，並
    於八十一年十月二十三日確定。嗣經原法院以八十一年度聲字第一四○五號定上
    開三罪之應執行刑為有期徒刑九年二月，並於八十九年十一月十一日執行完畢。
二、詎甲○○猶不知悔改，竟基於販賣第一級毒品海洛因以營利之概括犯意，自九十
    一年八月底某日起至同年十月二十一日下午三時許止，均由邱金川撥打甲○○所
    有之行動電話（電話號碼：0000000000號）與甲○○聯絡，雙方約在
    高雄市前金區○○○路與光復二街口之加油站附近等地點見面後，甲○○即分別
    以新台幣（下同）五百元（一次）、一千元（二次）及三千元（一次）之價格，
    販賣重量不詳之第一級毒品海洛因予邱金川、所得計五千五百元。嗣邱金川因案
    遭通緝，於九十一年十月二十四日晚上八時十分許（起訴書誤載為九十一年四月
    二十四日），在高雄市三民區○○○路一五八號前為警逮捕，警方並自邱金川身
    上搜出其向甲○○所購買之第一級毒品海洛因，邱金川因此供出毒品來源為甲○
    ○，並願配合警方誘捕甲○○。隨即邱金川以在上開加油站對面（起訴書誤載為
    高雄市前金區○○○路一號）之便當專賣店前之公共電話，撥打上開電話號碼聯
    絡甲○○，佯稱欲再購買第一級毒品海洛因，甲○○承上之販賣第一級毒品海洛
    因以營利之概括犯意，即與邱金川約定在高雄市前金區○○○路八七巷二五號前
    消防栓處交易。其後於同日晚上十時二十分許，甲○○到達交易位置消防栓旁等
    候時，警員徐志宏、劉安華便上前盤查，甲○○見狀，旋將手上所持二包第一級
    毒品海洛因由該消防栓旁之鑄鐵水溝蓋開孔丟入排水溝中，警員二人立即逮捕甲
    ○○，並打開該水溝蓋取出丟入之二包海洛因（其中一包浸水經稀釋後，僅餘存
    殘渣袋，另一包海洛因淨重零點零九公克，包裝重零點二一公克），同時扣得其
    所有供犯罪所用之上開行動電話一支。再甲○○另因恐嚇案遭通緝，在通緝中之
    九十一年十一月十五日復承上開販賣弁利之意思，向綽號「阿東」之人買入海洛
    因二包，伺機出售，經警方於九十一年十一月二十日下午五時十五分許，前往甲
    ○○位於高雄市前金區○○○路二九八號二樓之住處查緝時，當場扣得其所有之
    上開第一級毒品海洛因二包（合計淨重一點五二公克，包裝重零點四四公克）、
    預備供犯罪所用之分裝夾鏈袋八十二個（起訴書誤載為三十八小包）及殘留第一
    級毒品海洛因之分裝用吸管三支、殘留第一級毒品海洛因之電子磅秤一台。
三、案經高雄市政府警察局三民第一分局報告臺灣高雄地方法院檢察署檢察官偵查起
    訴。
    理  由
一、訊據被告甲○○固坦承邱金川撥打其之行動電話（電話號碼：00000000
    00號）與其聯絡，其依約赴會後，在右開時、地為警當場盤查，其旋將二包海
    洛因丟入排水溝，且於右開時、地為警至其住處查緝，扣得前揭物品之事實，惟
    矢口否認有何販買第一級毒品海洛因之事實，於原審中辯稱：伊沒有販賣毒品給
    邱金川，九十一年十月二十四日晚上邱金川打電話給伊，說有要緊的事要與伊當
    面講，並約在高雄市○○○路八七巷二五號前的消防栓見面。伊請邱金川說明是
    何事，他說不方便回答，因伊剛好到高雄市○○路與民生路口找一位叫「阿東」
    的成年男子買毒品要供自己施用，所以同意赴約，並在買完毒品之後即前往約定
    地點。後來警察向前盤查，伊擔心警察知道伊在吸毒，才將買來的毒品丟棄，伊
    並無販賣毒品給邱金川的意思。後來警方到伊住處查獲的毒品及器具等物品，係
    伊買來供施用毒品用的，與販賣毒品無關云云。經查：
  (一)右開被告販買第一級毒品海洛因之事實，業據證人邱金川於警詢、偵查及原法院
    審理時證述綦詳（參見警卷第三頁、第四頁、偵查卷第五頁正面、第十九頁、第
    二十頁、原法院九十二年四月二十三日審判筆錄），核其前後所證均大致相符，
    尚無矛盾或不合常理之處。又被告雖於原法院審理時辯稱：因邱金川與伊曾打過
    架，故始會誣賴伊云云。然查，被告於警詢中業已供明其與證人邱金川並無仇恨
    或糾紛等情，甚且其於本件亦係應證人邱金川之要求而外出會面，始會遭警當場
    查獲毒品，足見其二人應有一定之正面交情，則其所稱證人邱金川與其存有嫌隙
    ，故意誣賴云云，無非係欲求脫罪之詞，尚難足採。況證人邱金川前後所證尚屬
    一致，若非果有其事，何以其能證稱如此相符？且何以其願甘冒觸犯偽證罪之風
    險，蓄意構陷被告入罪？是以證人邱金川所為證述，自無不能採信之理。至就證
    人邱金川向被告購買第一級毒品海洛因之地點乙節，證人邱金川於警詢中係證稱
    ：最後一次在高雄市前金區○○○路八七巷二五號前等語；於第一次偵訊時係證
    稱：都是在自強二路那邊買的等語；於第二次偵訊時證稱：都是約在成功路與光
    復街中油加油站附近交易等語；於原法院審理時則證稱：警方誘捕這一次係約在
    高雄市前金區○○○路八七巷二五號的消防栓附近，以前有約過在附近的加油站
    ，大約都是在這附近等語。審諸證人邱金川上開所證之諸地點，表面上似乎有所
    歧異，然則上開諸地點經查確係集中於高雄市前金區○○○路與光復二街口之加
    油站附近無誤，且衡以證人邱金川協助誘捕被告而所約定之交易地點，亦即高雄
    市前金區○○○路八七巷二五號的消防栓位置，亦確係在該加油站附近，則證人
    邱金川就此節之證詞，前後所證即大致相符，尚難認有何瑕疵。況一般人對於「
    地點」之描述，本會隨其所認識（如對該地點路名認識與否、不同之多處交易地
    點等）及時間之經過（如記憶日漸淡忘或模糊等）而有所不同，自難強令證人邱
    金川必須證述相當精確之地點，且須前後完全一致，始能採為可信之證據。另就
    證人邱金川向被告購買第一級毒品海洛因之歷次價格乙節，證人邱金川於警詢及
    偵查中固均證稱係五百元至一千元不等，但於原法院審理時則證稱約三百元或五
    百元，最高有買到八百元等語。是就此節證詞前後已有若干出入。惟證人邱金川
    在本院審理中則證稱：共買四次，一次五百元、二次一千元、一次三千元等情，
    且為被告所是認（被告亦承認四次，一次五百元、二次一千元、一次三千元）是
    購買次數及價額，應以在本院審理中證人邱金川之證述及為被告所自承者較為可
    採。
  (二)其次，證人邱金川前於九十一年十月二十四日晚上八時十分許因案為警逮捕，警
    方並自證人邱金川身上搜出第一級毒品海洛因，該證人因此供出毒品來源為被告
    ，並願配合警方誘捕被告。隨即證人邱金川以在上開加油站對面之便當專賣店前
    之公共電話，撥打被告之前揭行動電話聯絡被告，佯稱欲再購買第一級毒品海洛
    因，被告即與證人邱金川約定在高雄市前金區○○○路八七巷二五號前消防栓處
    交易。其後於同日晚上十時二十分許，被告到達交易位置消防栓旁等候時，警員
    徐志宏、劉安華便上前盤查，被告見狀，旋將手上所持二包第一級毒品海洛因由
    該消防栓旁之鑄鐵水溝蓋開孔丟入排水溝中，警員二人立即逮捕被告，並打開該
    水溝蓋取出丟入之二包海洛因之事實，除據證人邱金川證述明確外，尚經證人即
    警員徐志宏、劉安華於偵查中證述歷歷（偵查卷第五二頁、第五三頁），並經檢
    察事務官會同警員徐志宏現場履勘屬實，且製有履勘現場筆錄、現場示意圖各乙
    份及現場各示意點之照片十一幀在卷可參，復有被告將該二包海洛因丟入水溝內
    之現場照片二幀附卷為憑及該二包海洛因扣案可稽（其中一包已因浸水稀釋，僅
    餘存殘渣袋）。嗣將該二包海洛因送驗結果，該完整之一包海洛因確係海洛因無
    訛，此有法務部調查局九十一年十一月十三日調科壹字第二二○○一四三四○號
    鑑定通知書乙紙在卷為證（附於九十一年度偵字第二五六二七號卷第十四頁）；
    另一包餘存之殘渣袋亦呈現有海洛因之陽性反應（亦即殘留有海洛因），則有高
    雄醫學大學附設中和紀念醫院編號九二○三─七四號檢驗報告乙份附卷足憑。是
    以，上開事實應堪認屬真實。
  (三)被告雖於原法院審理時辯稱：伊沒有販賣毒品給邱金川，九十一年十月二十四日
    晚上邱金川打電話給伊，說有要緊的事要與伊當面講，並約在高雄市○○○路八
    七巷二五號前的消防栓見面。伊請邱金川說明是何事，他說不方便回答，因伊剛
    好到高雄市○○路與民生路口找一位叫「阿東」的成年男子買毒品要供自己施用
    ，所以同意赴約，並在買完毒品之後即前往約定地點。後來警察向前盤查，伊擔
    心警察知道伊在吸毒，才將買來的毒品丟棄，伊並無販賣毒品給邱金川的意思云
    云。惟查，被告確係在接獲證人邱金川之來電後，前往上開之約定地點欲販買第
    一級毒品海洛因予證人邱金川等情，已據證人邱金川證述甚詳。又被告於警詢及
    偵查中原均辯稱：伊不認識邱金川，伊向一位「阿東」之男子購買海洛因，係為
    向女友炫耀，當日伊是順路經過案發地點，因見警察盤查，伊會緊張害怕，才把
    海洛因丟入水溝云云，嗣於原法院審理時始翻異前詞，改為辯稱如上。其在本院
    審理中又改稱：二十四日他（指邱金川）有打二通電話給我，第一次打電話給我
    ，他說他毒癮發作，問我有沒有貨，我說沒有，他就要跟我合買，一人出一千元
    ，我去買回來後，他又打電話給我，還是約在原來地點交給他云云。衡以被告先
    後所辯出入甚鉅，顯有相當之歧異，何者為真，已非無疑，且若實情果如被告於
    本院審理時所辯，何以被告於警詢中，甚至於偵查中猶未能即時供明實情？是被
    告於本院審理時所辯乙節，無非係其認遭起訴，臨訟杜撰欲求卸責之詞，自難足
    取。
  (四)被告甲○○在本院審理中又辯稱：伊是與證人邱金川合資，各出一半，由伊出面
    向「阿東」之人購買後再分一半毒品與邱金川云云。證人邱金川在本院審理中亦
    到庭附和其說，證稱：確是與被告合資由被告出面購買毒品，證人黃振貴說向被
    告買毒品，是伊叫他這樣講的云云。惟查被告甲○○及證人邱金川自警訊以迄原
    審法院審理中均未提及是合買，在本院審理中始互相唱和，況證人黃振貴在本院
    審理中到庭證述係曾與邱金川合資由邱出面向他人購買毒品，邱金川告以係向被
    告購買的等情，並未證述係證人邱金川叫他如此講，是被告所辯及證人邱金川上
    開所證顯係事後卸責及迴護之詞，均不足採信。自0000000000號行動
    電話，被告雖辯稱向黑肉之人買入僅七、八天，但證人邱金川早在九十一年八月
    底起即打上開行動電話與被告聯絡，業經邱金川證述在卷，是其所辯亦非可採。
  (五)末查，被告另因恐嚇案遭通緝，於九十一年十一月十五日向阿東之購買海洛因二
    包，經警方於九十一年十一月二十日下午五時十五分許，前往被告位於高雄市前
    金區○○○路二九八號二樓之住處查緝時，當場扣得其所有之白粉二包、分裝夾
    鏈袋八十二個、分裝用吸管三支、電子磅秤一台之事實，除經被告自承在卷外，
    並有上開物品扣案可稽。又上開物品經送驗後，該白粉二包確均係第一級毒品海
    洛因無訛（合計淨重一點五二公克，包裝重零點四四公克），有法務部調查局九
    十二年一月十五日調科壹字第二二○○一四五一四號鑑定通知書乙紙在卷為證（
    附於偵查卷第一○三頁）；該分裝用吸管三支、電子磅秤一台則均殘留有海洛因
    之陽性反應，另該分裝夾鏈袋八十二個則均呈海洛因及甲基安非他命「陰性」反
    應（亦即無殘留有海洛因或安非他命），則有高雄醫學大學附設中和紀念醫院編
    號九二○三─七五號、九二○三─七六號、九二○三─七七號檢驗報告各乙份附
    卷足憑。觀諸上開扣得之海洛因及各項分裝毒品器具，已達可精細秤出海洛因重
    量並加以包裝販賣之地步，益見被告確係販賣海洛因予證人邱金川之人。被告雖
    辯稱買來之毒品係供自己施用，並無販賣之意，且磅秤係借來量買回之毒品重量
    是否相符云云，顯非可採，所扣得之上開毒品其買入係意在分裝後伺機出售無疑
    。又海洛因毒品價格昂貴，且販賣罪責極重，如未獲利，何人願為，是被告販賣
    意在圖利甚明。
  (六)綜上所述，依前揭各項證據資料，既足以證明被告確有於右開時、地連續販賣前
    揭第一級毒品海洛因予證人邱金川之事實，且被告前揭所辯復無足取，則本件事
    證即屬明確，被告之犯行應堪認定。
二、核被告所為，係犯毒品危害防制條例第四條第一項販賣第一級毒品罪。另被告於
    九十一年十月二十四日販賣第一級毒品海洛因予證人邱金川之犯行，固係遭警設
    計誘捕，致事實上不能完成交易，惟因被告原即有販賣毒品之意思，客觀上又已
    著手於販賣之行為，自仍應成立毒品危害防制條例第四條第五項、第一項之販賣
    第一級毒品未遂罪，此與行為人原本無販毒營利之意思，因調查犯罪之人之引誘
    或教唆始起意販賣，即學理上所謂「陷害教唆」之情形有別。而其九十一年十一
    月十五日之販入行為即已構成販賣既遂罪，被告持有毒品，復進而販賣，其持有
    毒品之低度行為，為販賣毒品之高度行為所吸收，不另論罪。被告前後販賣第一
    級毒品海洛因之行為，時間緊接，手法相同，所犯構成要件亦相同，顯係基於概
    括犯意為之，雖有既遂、未遂之分，仍成立連續犯，應依刑法第五十六條規定，
    論以較重之販賣第一級毒品既遂一罪。被告前因麻醉藥品管理條例案件，經原法
    院於八十年十二月二十七日以八十年度訴字第一五九三號判處應執行有期徒刑五
    年八月，並經本院於八十一年九月二十四日以八十一年度上訴字第九六七號駁回
    上訴確定；復因預備殺人案件，經原法院於八十一年六月二十六日以八十一年度
    易字第二八八八號判處有期徒刑六月，並於八十一年七月三十一日確定；另因肅
    清煙毒條例案件，經原法院於八十一年九月二十一日以八十一年度訴字第一六三
    一號判處有期徒刑三年二月，並於八十一年十月二十三日確定。嗣經原法院以八
    十一年度聲字第一四○五號定上開三罪之應執行刑為有期徒刑九年二月，並於八
    十九年十一月十一日執行完畢，此有原法院被告院內索引卡紀錄表、台灣高等法
    院被告全國前案紀錄表及刑案資料查註紀錄表各乙份在卷可按，其受有期徒刑執
    行完畢，於五年以內再犯本件最重本刑為有期徒刑以上之罪，為累犯。又被告所
    為固係構成連續犯與累犯，原應加重其刑，但因販賣第一級毒品罪之法定刑為死
    刑或無期徒刑，依刑法第六十四條第一項、第六十五條第一項規定，均不得加重
    ，爰不予加重之。被告因一時貪欲致罹刑章，然其經查獲所得之財物尚少，且其
    販賣之毒品數量有限，販賣對象僅查有證人邱金川一人，所生危害洵非至鉅，情
    輕法重，其所為堪予憫恕，雖宣告法定最低刑度，猶嫌過重，爰依刑法第五十九
    條規定，酌量減輕其刑。
三、原審據以論罪科刑，原非無見，惟查：(1)被告販賣與證人邱金川既遂之次數及所
    得，原判決認定與事實不符。(2)其九十一年十一月二十日被查獲之毒品來源如何
    ，究否販入供販賣之用，原判決於事實欄未予明白認定，均有未合。被告上訴意
    旨否認犯罪，雖無理由，然原判決既有上開可議之處，自屬無可維持，仍應由本
    院將原判決予以撤銷改判。本院審酌被告販賣第一級毒品海洛因，視政府反毒政
    策及宣導如無物，扼殺我國國民健康非輕，且於犯罪後猶仍飾詞圖卸其責，毫無
    認錯悔改之意，自應受有相當程度之刑事非難；惟另考量被告所販賣毒品之次數
    雖不多，所得經查亦僅合計五千五百元，毒品數量應屬非多，販賣對象亦僅有證
    人邱金川一人，其所生危害並非極鉅等一切情狀，酌情適度量處如主文所示之刑
    。再者，扣案之前揭第一級毒品海洛因共計三包係屬毒品，而扣案之殘渣袋一個
    、分裝用吸管三支、電子磅秤一台，其上均殘留有第一級毒品海洛因，顯難與之
    剝離，自應整體視之為毒品，爰依毒品危害防制條例第十八條第一項前段規定，
    均併予宣告沒收銷燬之。又扣案之行動電話一支及分裝夾鏈袋八十二個均係被告
    所有，業據被告供明在卷，且衡情均係被告供犯罪所用或供犯罪預備之物，爰依
    刑法第三十八條第一項第二款規定，均併予宣告沒收。被告販買第一級毒品海洛
    因之所得財物總額為五千五百元，此部分財物雖未扣案，仍均應依毒品危害防制
    條例第十九條第一項之規定宣告沒收，如全部或一部不能沒收時，以其財產抵償
    之。
四、公訴意旨另以：被告自九十一年十月中旬起至十一月十三日間，亦基於概括之犯
    意，連續以行動電話0000000000號為聯絡工具，連續販賣第一級毒品
    海洛因予黃振貴與施鐘慶，其中一次交易價格三百元之代價，單獨販賣第一級毒
    品海洛因予黃振貴，其中二次交易價格五百元之代價，係由黃振貴及施鐘慶二人
    合資購買，每人出資二百五十元，該二次由施鐘慶出面與被告交易，交易毒品之
    地點均在高雄市漢神百貨右邊巷口附近，又黃振貴最後一次於九十一年十一月十
    三日十一時許，在高雄市前金區○○○路與民生路口，分得與施鐘慶合資向被告
    購買海洛因後，於九十一年十一月十三日十七時三十分許為警查獲持有毒品海洛
    因，黃振貴因而供出毒品來源。因認被告另涉有上開販賣第一級毒品罪嫌云云。
    經查：
  (一)證人黃振貴於警詢中證稱：「是於九十一年十月中旬某日開始向甲○○購買毒品
    ，共買兩次，每次購買新台幣三百元，最後一次為九十一年十一月十三日十一時
    左右，我以公用電話打給甲○○所持0000000000行動電話，相約在高
    雄市前金區○○○路與民生路口交易，我向甲○○購買一小包海洛因（零點二公
    克），價格新台幣三百元」等語（參見偵查卷第五七頁背面）；於偵查中則證稱
    ：「（問：何時開始向甲○○買海洛因？）九十一年十月中旬開始，總共向他買
    過二、三次，我出面買過一次，都是約在漢神百貨右邊巷口，他會在那邊等我．
    ．．我出面買的那一次就是我自己買的，買三百元，另二次都是和『慶仔』合資
    ，各出二百五十元，『慶仔』叫施鐘慶」等語（參見偵查卷第七五頁背面）。是
    依證人黃振貴前後二次所證，就其向被告購買海洛因之金額、次數、約定交易之
地點及是否與他人合資購買等節，均有相當之出入，故其所證既有如此顯著之瑕
    疵，究否可信已非無疑。
  (二)其次，證人黃振貴於原法院審理時復證稱：「（問：是否認識在庭被告？）不認
    識」、「（問：是否向被告買過毒品？）沒有」、「（問：為何在警局、偵查中
    說向被告買過毒品？）在警局及偵查中所言不實在，沒有向被告買過毒品」、「
    （問：是否與施鐘慶合資向被告買過毒品？）沒有，我曾經與施鐘慶合資買過毒
    品，但我不知道施鐘慶是向誰買的，因為接受訊問時，檢察官要我說出賣毒品的
    人，我只好隨便說一個人。我在九十一年十一月十三日確實有在漢神百貨那一帶
    買過海洛因，不過是向一位叫阿國的人買的」等語（參見原法院九十二年四月二
    十三日審判筆錄）。是依黃振貴上開證詞，業已全盤否認其於警詢及偵查中所證
    之真實性，而衡以該證人於警詢及偵查中之證詞既有前述之瑕疵，確有可能係屬
    不實，則被告於原法院審理時固翻異前述之證詞，亦難認屬迴護被告之詞。綜此
    ，要難逕以證人黃振貴於警詢或偵查中之證詞，作為對被告不利之認定。
  (三)證人施鐘慶於原法院審理時證稱：伊雖認識被告，但未曾向被告買過毒品，亦未
    與黃振貴一起買過毒品等語（參見原法院九十二年四月九日審判筆錄），是依證
    人施鐘慶所證，益難認定該證人確有與證人黃振貴合資向被告購買海洛因之事實
    。又證人施鐘慶雖於偵查中經合法傳、拘後，仍未能到庭，但此或僅能表示證人
    施鐘慶拒絕出庭之事實，但仍不得以此即認定該證人即確有與證人黃振貴合資向
    被告購買毒品之事。又證人施鐘慶之母雖向警員徐志宏陳稱：「你們九十一年十
    一月十三日來過的那天施鐘慶晚上有回家，我跟他說你們傳他，他用我的電話打
    給人，我隱約聽到對方好像叫他不要去做證，隔天早上他出門到九十二年（起訴
    書誤載為九十一年）一月二十日為止，就還沒回來過」等語，此有檢察事務官偵
    查報告書乙份在卷為佐。然則，證人施鐘慶之母所稱「我隱約聽到對方好像叫他
    （即證人施鐘慶）不要去做證」，語意甚屬模糊，亦有可能為揣測之詞，況縱認
    為真，亦僅能表示有人要求證人施鐘慶莫出面作證，然是否可進一步推認證人施
    鐘慶所為證詞必然對被告不利，並可推認證人施鐘慶確有與證人黃振貴合資向被
    告購買海洛因，仍容非無疑。
  (四)再者，證人黃振貴雖於警詢中及偵查中證稱以行動電話0000000000號
    與被告聯絡購買毒品，但其於原法院審理時已否認此節，業如前述。又證人黃振
    貴固於原法院審理時復證稱：該行動電話號碼是施鐘慶跟伊說的，施鐘慶曾說是
    被告的電話，並說被告那邊有毒品，我就將電話記下來，想說以後有需要就可以
    打電話等語（參見九十二年四月二十三日審判筆錄），惟質之被告則否認該行動
    電話門號為其所有，其亦未曾使用過該行動電話門號等語，而衡以證人黃振貴所
    證，其係聽聞施鐘慶所言該行動電話為被告之電話，然此是否為真，應非證人黃
    振貴所知悉，自難以此遽認被告確有使用該行動電話門號。又上開行動電話門號
    ，自九十一年十月二十五日起即由案外人蕭明德所申請使用，此業經和信電訊股
    份有限公司函覆原法院無訛，有該公司回函暨門號用戶資料乙份在卷可稽。嗣經
    蕭明德到庭證稱：伊不認識被告，前揭行動電話門號係伊申請，也是伊在使用，
    伊並無將該門號借給別人使用等語（參見原法院九十二年六月十八日審判筆錄）
    ，可知該行動電話門號自九十一年十月二十五日起既係由證人蕭明德使用，並未
    借給被告使用，則證人黃振貴、施鐘慶是否能以該行動電話號碼與被告聯絡購買
    毒品，更見可疑。
  (五)另公訴意旨指被告除上揭時、地販賣毒品予邱金川四次外，尚販賣多次予邱金川
    部分，除邱金川之證述外，為被告所否認，自不能僅憑證人片面之指證遽入人於
    罪。此外，復查無其他積極證據足資證明被告確有上開販買第一級毒品海洛因之
    事實，當難以販賣第一級毒品罪相繩，本應為被告此部分無罪之諭知，然公訴人
    既認此部分犯行與前開論罪科刑之販賣第一級毒品部分有連續犯之裁判上一罪關
    係，爰不另為被告此部分無罪之諭知。
據上論斷，應依刑事訴訟法第三百六十九條第一項前段、第三百六十四條、第二百九
十九條第一項前段，毒品危害防制條例第四條第一項、第十八條第一項前段、第十九
條第一項，刑法第十一條、第五十六條、第四十七條、第五十九條、第三十八條第一
項第二款，判決如主文。
本案經檢察官陳國全到庭執行職務。
中    華    民    國      九十二      年      八      月     二十九   日
                              臺灣高等法院高雄分院刑事第九庭
                                  審判長法官  張明松
                                        法官  任森銓
                                        法官  限盛喜
右正本證明與原本無異。
如不服本判決應於收受本判決後十日內向本院提出上訴書狀，其未述上訴理由者，
並得於提起上訴後十日內向本院補提理由書狀（均須按他造當事人之人數附繕本)「
切勿逕送上級法院」。
                                      書記官  許信宗
中    華    民    國      九十二      年      八      月     二十九   日
附錄本判決論罪之法條全文：
毒品危害防制條例第四條
    製造、運輸、販賣第一級毒品者，處死刑或無期徒刑；處無期徒刑者，得併科新
    台幣一千萬元以下罰金。
    製造、運輸、販賣第二級毒品者，處無期徒刑或七年以上有期徒刑，得併科新台
    幣七百萬元以下罰金。
    製造、運輸、販賣第三級毒品者，處五年以上有期徒刑，得併科新台幣五百萬元
    以下罰金。
    製造、運輸、販賣專供製造或施用毒品之器具者，處一年以上七年以下有期徒刑
    ，得併科新台幣一百萬元以下罰金。
    前四項之未遂犯罰之。


司法院資訊處製作；財團法人民間司法改革基金會備份。
